臺灣高雄地方法院民事裁定
111年度消債清字第124號
聲  請  人  陳俊明  
0000000000000000

代  理  人  賴俊佑律師
上列當事人因消費者債務清理事件聲請清算，本院裁定如下：
    主  文
聲請人陳俊明自中華民國一一一年十二月十四日下午四時起開始
清算程序。
命司法事務官進行本件清算程序。
    理  由
一、聲請意旨略以：伊有不能清償債務情事，前依消費者債務清
    理條例（下稱消債條例）規定，向本院聲請調解債務清償方
    案，惟調解不成立。伊又未經法院裁定開始更生程序或許可
    和解或宣告破產，爰聲請清算等語。
二、按債務人不能清償債務或有不能清償之虞者，得依本條例所
    定更生或清算程序，清理其債務；債務人於法院裁定開始更
    生程序或許可和解或宣告破產前，得向法院聲請清算；法院
    開始清算程序之裁定，應載明其年、月、日、時，並即時發
    生效力；法院開始更生或清算程序後，得命司法事務官進行
    更生或清算程序，必要時得選任律師、會計師或其他適當之
    自然人或法人1人為監督人或管理人，消債條例第3條、第80
    條前段、第83條第1項、第16條第1項分別定有明文。
三、經查：
  ㈠聲請人前於民國111年5月16日提出債權人清冊，向本院聲請
    調解債務清償方案，經本院111年度司消債調字第206號受理
    ，於111年6月13日調解不成立，聲請人於同日以言詞聲請清
    算等情，業經本院依職權調取上開調解卷宗核閱無訛。
  ㈡聲請人於109年度申報所得為43,500元，110年度則無申報所
    得，名下無財產，雖有全球人壽保單，惟要保人為前配偶（
    聲請人前於109年9月4日、110年9月3日各領取活力保險金5,
    000元，110年1月20日、12月23日各領醫療保險金18,870元
    、24,510元），至新光人壽保單部分，為團險，無解約金，
    保誠人壽則無投保資料；又聲請人以駕駛計程車為業，109
    年5月至12月淨利共74,563元，110年共141,869元，111年1
    至5月共83,614元，另於高雄市政府民防總隊交通義勇警察
    大隊任義交，109年5月至12月每月收入6,400元，111年1月
    至3月每月收入3,200元，111年4月至5月收入各為3,600元、
    8,400元，前於109年5月12、20日、110年9月10日各領取行
    政院紓困補助10,000元，110年6月11日領取行政院紓困補助
    30,000元，未領取其他補助或給付等情，有109年綜合所得
    稅各類所得資料清單及財產歸屬資料清單【本院111年度司
    消債調字第206號卷（下稱調卷）第12至13頁】、110年稅務
    電子閘門財產所得調件明細表【本院111年度消債清字第124
    號卷（下稱清卷）第18頁】、財產及收入狀況說明書（調卷
    第3頁）、債權人清冊（調卷第4頁）、戶籍謄本（調卷第15
    頁）、勞工保險被保險人投保資料表（調卷第14頁）、個人
    商業保險查詢結果表（清卷第41頁）、財團法人金融聯合徵
    信中心前置協商專用債權人清冊（調卷第7至9頁）、信用報
    告（調卷第10至11頁）、社會補助查詢表（清卷第17頁）、
    租金補助查詢表（清卷第16頁）、勞動部勞動力發展署高屏
    澎東分署函（清卷第32頁）、勞動部勞工保險局函（清卷第
    31頁）、存簿（清卷第45至47頁）、油資發票（清卷第69至
    71頁）、計程車出租合約書（清卷第68頁）、民防人員識別
    證（清卷第76頁）、義交收入明細表（清卷第77頁）、收入
    明細表（清卷第78頁）、全球人壽保險股份有限公司函（清
    卷第33至34頁）、新光人壽保險股份有限公司函（清卷第62
    頁）、保誠人壽保險股份有限公司函（清卷第63頁）等附卷
    可參。依聲請人上述工作、收入情形，認以聲請人109年5月
    起至111年5月駕駛計程車及擔任義交平均每月收入約20,386
    元【計算式：（74,563＋141,869＋83,614＋6,400×20＋3,200×3
    ＋3,600＋8,400＋10,000×3＋30,000）÷25＝20,386，本裁定計算
    方式均採元以下4捨5入】，核算其現在償債能力之基礎，堪
    認妥適。
  ㈢關於聲請人個人日常必要支出部分，聲請人主張每月支出17,
    303元（包含每月分擔之房屋租金3,000元，調卷第3頁）乙
    情，並提出租賃契約（清卷第48至51頁）、存款人收執聯（
    清卷第52頁）為證。按債務人必要生活費用，以最近1年衛
    生福利部或直轄市政府所公告當地區每人每月最低生活費1.
    2倍定之，清債條例第64條之2第1項定有明文。本院參酌衛
    福部社會司所公告111年度高雄市最低生活費為14,419元，1
    .2倍即17,303元，聲請人主張每月必要支出約17,303元，尚
    屬合理，應予採計。
  ㈣綜上所述，聲請人每月平均收入約20,386元，扣除必要生活
    費17,303元後，尚餘3,083元。而聲請人目前負債總額為9,4
    65,961元（調卷第35至70頁、第75頁、第79至83頁，包括：
    第一銀行、國泰世華銀行、花旗銀行、新光銀行、永豐銀行
    、玉山銀行、中國信託銀行、台新資產管理股份有限公司、
    第一金融資產管理股份有限公司、良京實業股份有限公司、
    長鑫資產管理股份有限公司、萬榮行銷股份有限公司、摩根
    聯邦資產管理股份有限公司、台灣金聯資產管理股份有限公
    司、元大國際資產管理股份有限公司），以上開餘額按月攤
    還結果，至少約須256年（計算式：9,465,961÷3,083÷12＝25
    6）始能清償完畢，堪認聲請人確有不能清償債務之情事。
    從而，聲請人向本院聲請清算，應予准許，並命司法事務官
    進行本件清算程序。
四、依消債條例第11條第1 項、第83條第1 項、第16條第1 項，
    裁定如主文。
中　　華　　民　　國　　111 　年　　12　　月　　14　　日
              　　民事庭　　　法　官　陳美芳
以上正本係照原本作成。
本裁定不得抗告。
中　　華　　民　　國　　111 　年　　12　　月　　14　　日
  　                        　書記官　胡美儀